臺灣宜蘭地方法院刑事判決　　　　　　　99年度簡上字第59號
上　訴　人　臺灣宜蘭地方法院檢察署檢察官
被　　　告　朱文賢
上列上訴人因被告傷害案件，不服本院簡易庭於中華民國99年10
月25日所為99年度簡字第662號第一審判決（聲請簡易判決處刑
案號：99年度偵字第2563號），提起上訴，本院管轄第二審之合
　　　議庭判決如下：
    主  文
上訴駁回。
    事  實
一、朱文賢與陳寶絹原係夫妻關係（民國99年2月2日離婚），為
    家庭暴力防治法第3條第1款所規定之家庭成員關係。朱文賢
    於98年9月28日凌晨1、2時許，在大陸地區廣東省東莞市虎
    門鎮沙角社區○○路「一力塑膠廠」宿舍內，基於傷害之犯
    意，將當時正在睡覺之陳寶絹自床上拉起，拉扯陳寶絹頭髮
    並徒手毆打之，致陳寶絹受有右腕、右膝關節挫傷、雙掌指
    皮下出血、右前臂挫傷之傷害。
二、案經陳寶絹訴請臺灣臺中地方法院檢察署呈請臺灣高等法院
    檢察署檢察長令轉臺灣宜蘭地方法院檢察署檢察官偵查後聲
    請簡易判決處刑。
    理  由
一、訊據被告朱文賢於本院審理中坦承不諱，並據告訴人陳寶絹
    於偵查中證述在卷，復有告訴人所提大陸地區東莞市公安局
    虎門分局南柵派出所報案資料、虎門中醫院門（急）診病歷
    資料等件在卷可佐。綜上所述，本件事證明確，被告傷害犯
    行堪以認定，應依法論科。
二、核被告所為，係犯刑法第277條第1項傷害罪。被告於行為時
    與告訴人係夫妻關係，被告前開傷害犯行，亦屬家庭暴力防
    治法第2條第2款家庭暴力罪。檢察官上訴意旨雖以：原審漏
    未記載告訴人「右手腕骨裂」之傷害，及被告迄今未與告訴
    人和解，原審量刑過輕等語，因而提起上訴。但依卷附虎門
    中醫院門（急）診病歷資料所載，告訴人於98年9月28日就
    診時經診斷之傷勢為右腕、右膝關節挫傷、雙掌指皮下出血
    、右前臂挫傷之傷害，雖告訴人另提之虎門中醫院門98年11
    月25日診斷證明書所載，告訴人於98年10月23日受有右腕骨
    裂之傷害，但該傷勢距離被告傷害犯行已近1月，且告訴人
    於98年9月28日就診後，持續先後於98年9月29日、同年9月
    30日、同年10月2日、同年10月3日、同年10月4日、同年10
    月5日、同年10月7日、同年10月8日、同年10月9日、同年10
    月10日、同年10月12日、同年10月13日、同年10月14日、同
    年10月15日、同年10月16日、同年10月17日、同年10月19
    日、同年10月21日就診，均施以外敷藥物治療，期間之診斷
    均無其他傷勢，則告訴人於98年10月23日所受右手腕骨裂之
    傷害，是否與被告於98年9月28日傷害犯行相關，並無積極
    證據證明，另按量刑輕重，係屬事實審法院得依職權自由裁
    量之事項，苟已斟酌刑法第57條各款所列情狀而未逾越法定
    刑度，不得遽指為違法，原審認本件事證明確，據以論罪科
    刑，參酌被告之動機、手段、與被害人之關係，及犯後未與
    被害人和解之態度等一切情狀，量處拘役30日，如易科罰金
    ，以新台幣1,000元折算壹日，經核其認事用法均無違誤，
    量刑亦屬妥適，公訴人之上訴，為無理由，應予駁回。
據上論斷，應依刑事訴訟法第455條之1第3項、第368條，判決如
主文。
本案經檢察官王清白到庭執行職務。
中    華    民    國   100    年    3     月    2     日
                  刑事第四庭  審判長法  官  林楨森
                                    法  官  陳雪玉
                                    法  官  辜漢忠
以上正本證明與原本無異。
本件不得上訴。
                                    書記官  林詩綺
中    華    民    國   100    年    3     月    3     日
附錄本案論罪科刑法條：
刑法第277條第1項
傷害人之身體或健康者，處3年以下有期徒刑、拘役或1千元以下
罰金。